臺灣臺中地方法院刑事判決　　　　　　　　　　　　　九十年度訴字第二九四六號
　　公　訴　人　台灣台中地方法院檢察署檢察官
　　被　　　告　甲○○
右列被告因毒品危害防制條例案件，經檢察官提起公訴（九十年度毒偵字第五一三０
號）及移送併辦審理（九十一年毒偵字第一七號），本院判決如左：
    主      文
甲○○施用第一級毒品，處有期徒刑捌月，扣案之第一級毒品海洛因拾陸包（毛重共
重拾伍點柒公克）及含有海洛因殘渣之空袋壹個，均沒收銷燬之；又施用第二級毒品
，處有期徒刑柒月，扣案之第二級毒品安非他命拾捌包（毛重共重伍點貳公克），沒
收銷燬之，另分裝吸管支、電子磅秤壹台、天平磅秤壹個、分裝袋壹包及吸食器壹
組，均沒收之。應執行有期徒刑壹年壹月，扣案之第一級毒品海洛因拾陸包（毛重共
重拾伍點柒公克）、含有海洛因殘渣之空袋壹個及第二級毒品安非他命拾捌包（毛重
共重伍點貳公克），均沒收銷燬之，另分裝吸管支、電子磅秤壹台、天平磅秤壹個
、分裝袋壹包及吸食器壹組，均沒收之。
    事      實
一、甲○○前因施用第一級毒品海洛因及第二級毒品安非他命案件，經觀察、勒戒後
    ，認無繼續施用毒品之傾向，業經臺灣臺中地方法院檢察署檢察官於民國（下同
    ）九十年八月二十一日，以九十年度毒偵字第三九三八號不起訴處分確定。詎甲
    ○○又於九十年十月十六日上午七、八時許，在台中縣后里鄉○○村○○路三一
    巷三弄十六號住處，以將安非他命置玻璃球吸食器燒烤吸煙之方式，非法施用第
    二級毒品安非他命一次；又於九十年十月十六日下午，另行起意，在台中縣后里
    鄉○○村○○路三一巷三弄十六號住處，以將海洛因摻入香煙之方式，非法施用
    第一級毒品海洛因一次。為警於九十年十月十六日十八時許，在其台中縣后里鄉
    ○○村○○路三一巷三弄十六號住處查獲，並扣得第一級毒品海洛因十六包（毛
    重共重十五點七公克）、第二級毒品安非他命十八包（毛重共重五點二公克）、
    殘留海洛因空袋壹個及其所有供施用安非他命所用之分裝吸管支、電子磅秤壹
    台、天平磅秤壹個、分裝袋壹包及吸食器壹組等物，經依本院九十年度毒聲字第
    五一四０號裁定送觀察、勒戒後，認有繼續施用毒品之傾向。
二、案經臺中縣警察局大甲分局報請台灣台中地方法院檢察署檢察官偵查起訴。
    理      由
一、右開事實，業經被告甲○○於本院審理時坦承不諱，並有第一級毒品海洛因十六
    包（毛重共重十五點七公克）、第二級毒品安非他命十八包（毛重共重五點二公
    克）、殘留海洛因空袋壹個及其所有供施用安非他命所用之分裝吸管支、電子
    磅秤壹台、天平磅秤壹個、分裝袋壹包及吸食器壹組等物足資佐證。又被告於九
    十年十月十六日為警查獲時，經將其所採尿送驗結果，確呈安非他命類及鴉牙類
    陽性反應，有中山醫學大學附設醫院藥物濫用檢測中心及台灣台中看所守附設勒
    戒處所報告書所附之濫用藥物尿液檢驗報告各一紙在卷可參。足徵被告自白施用
    毒品海洛因及安非他命，確與事實相符。又查被告前因施用第一級毒品海洛因及
    第二級毒品安非他命案件，經觀察、勒戒後，認無繼續施用毒品之傾向，業經臺
    灣臺中地方法院檢察署檢察官於九十年八月二十一日，以九十年度毒偵字第三九
    三八號不起訴處分確定，有該不起訴處分書一份在卷可按。被告於五年內再施用
    第一級毒品海洛因及第二級毒品安非他命，經送觀察、勒戒後，認有繼續施用毒
    品之傾向，亦有本院九十年度毒聲字第五一四０號刑事裁定及台灣台中看守所九
    十年十月三十日九十中所正總字第三五二七號函附之有繼續施用毒品傾向證明書
    一份附卷可參。是本件被告經觀察、勒戒後，認無繼續施用傾向確定後，於五年
    內再犯施用第一級毒品及第二級毒品之罪證明確，其犯行洵堪認定。
二、按海洛因屬毒品危害防制條例第二條第二項第一款所定之第一級毒品；安非他命
    則係同條項第二款所定之第二級毒品。核其所為，係犯毒品危害防制條例第十條
    第一項之施用第一級毒品罪及同條第二項之施用第二級毒品罪。被告施用前、後
    持有毒品海洛因、安非他命之低度行為，應各為施用之高度行為所吸收，均不另
    論罪。其所犯上開二罪，犯意各別，行為互殊，犯罪構成要件不同，應分論併罰
    。爰審酌被告之品性、犯罪之動機、手段、坦承犯行之犯後態度，其因施用毒品
    之犯行，甫經觀察、勒戒，猶故態復萌，再行施用毒品海洛因、安非他命不輟，
    且扣案之海洛因及安非他命非寡，雖被告業經令入戒治處所施以強制戒治，惟此
    乃為矯正治療其施用毒品惡習，並預防再犯之特別措施，核屬保安處分之一種，
    與其所應受之刑罰，性質並非相同，惟尚能坦承犯行等一切情狀，就其所犯二罪
    分別量處如主文所示之主刑，並定其應執行之刑。扣案之第一級毒品海洛因拾陸
    包（毛重共重拾伍點柒公克）、含有海洛因殘渣之空袋壹個及第二級毒品安非他
    命拾捌包（毛重共重伍點貳公克），為毒品，應依毒品危害防制條例第十八條第
    一項前段沒收銷燬之；另分裝吸管支、電子磅秤壹台、天平磅秤壹個、分裝袋
    壹包及吸食器壹組，均為被告所有，供其施用安非他命所用之物，業據其供明在
    卷，爰依刑法第三十八條第一項第二款沒收之。至於其他扣案之帳冊、注射針筒
    ，核與本件無關，自無沒收之問題，併此敘明。另移送併辦審理部分（即九十一
    年毒偵字第一七號）核與前揭起訴部分為同一案件，自亦在本院審理之範圍，附
    此敘明。
三、公訴意旨另以：被告除前揭事實欄之犯行外，並有於九十年十月十六日上午施用
    第一級毒品海洛因及於同日下午施用第二級毒品安非他命之犯行，因認被告另涉
    犯有毒品危害防制條例第十條第一項之施用第一級毒品罪及同條第二項之施用第
    二級毒品罪。訊據被告堅決否認上情，且除前揭事實欄扣案物及尿液報告外，並
    無其他足以證明被告於上開時間另有施用第一、二級毒品之犯行，況不論同時施
    用或分別施用，一旦於同一日施用，根本無法分辯是否係同時或分別施用，在無
    法明確區分之際，自應作被告有利之認定。是以，既無其他積極足以證明被告有
    前揭犯行，而被告又否認之下，此部分自應為被告無罪之諭知，惟公訴人認此部
    分與前揭起訴有罪部分，具有連續犯之關係，屬裁判上一罪之關係，爰不另為無
    罪之諭知。
據上論斷，應依刑事訴訟法第二百九十九條第一項前段，毒品危害防制條例第十條第
一項、第二項、第二十條第三項前段、第十八條第一項前段，刑法十一條前段、第五
十一條第五款、第三十八條第一項第二款，判決如主文。
中       華       民       國     九十一     年    一    月    十六     日
                                       台灣台中地方法院刑事第三庭
                                          法  官     吳  進  發
右正本證明與原本無異。
如不服本判決，應於判決送達後十日內向本院提出上訴狀，上訴於臺灣高等法院臺中
分院( 須附繕本 )。
                                          書記官
中       華       民       國     九十一     年    一    月    十七     日
